【裁判字號】    97,審消債清,36
【裁判日期】    970609
【裁判案由】    聲請清算程序
【裁判全文】
臺灣高雄地方法院民事裁定          97年度審消債清字第36號
聲  請  人  甲○○
送達代收人  乙○○
上列當事人聲請消費者債務清理事件，本院裁定如下：
    主  文
聲請人應於本裁定送達後十日內，補提與全體金融機構之債權人
達成還款協商合意之協議書（須已簽章）及其債務還款計畫（請
影印清楚，勿模糊不清）、還款證明文件影本（如存摺封面及內
頁、匯款或轉帳證明等），及如附表所示釋明不可歸責於己事由
之證明文件影本到院。
    理  由
一、按債務人與金融機構協商成立者，不得聲請更生或清算，但
    因不可歸責於己之事由，致履行顯有重大困難者，不在此限
    ；本條例施行前，債務人依金融主管機關協調成立之中華民
    國銀行公會會員辦理消費金融案件無擔保債務協商機制與金
    融機構成立之協商，準用前項之規定，消費者債務清理條例
    第151 條第5 項、第6 項分別定有明文。又聲請更生或清算
    不合程式、不備其他要件或拒絕提出關係文件者，法院應以
    裁定駁回之，但其情形可以補正者，法院應定期間先命補正
    ，復為同條例第8 條、第46條所明定。
二、經查本件債務人向本院聲請清算，雖主張：其於消費者債務
    清理條例施行前，曾依照中華民國銀行公會會員辦理消費者
    金融案件無擔保債務協商機制與金融機構成立協商，惟其有
    不能清償債務情事等云云。然聲請人未提出其如主文所示之
    協商、釋明不可歸責於己之事由及財產收入狀況等證明文件
    到院，爰定期命補正，如已遺失或欠缺，請向相關單位申請
    補發，逾期未補正，則駁回其聲請，特此裁定。
中    華    民    國    97    年    6     月    9     日
              民事第四庭    法      官   黃國川
上為正本係照原本作成。
本件不得抗告。
中    華    民    國    97    年    6     月    9     日
                            書  記  官   王芷鈴
附表：
1.影印清晰之無擔保債務協議書、還款計畫及依該計畫還款之全
  部證明文件（如存摺封面、存摺內頁、匯款或轉帳證明等）。
2.聲請人96、97年度綜合所得稅各類所得資料清單、扣繳憑單或
  薪資證明（如提出存摺影本，需檢附存摺封面及存摺內頁，內
  頁並應標示薪資部分）。
3.提出每月實際支出吳來求3000元、吳哲瑋5833元、吳哲安3367
  元、吳姿瑩3200元扶養費之明細及收據等證明文件影本及吳來
  求之家族系統表。
4.提出聲請人、吳來求、吳哲瑋、吳哲安、吳姿瑩之最新戶籍謄
  本（記事欄請勿省略）及阮明舒惟聲請人配偶之相關證明文件
  。
5.提出吳哲瑋、吳哲安、吳姿瑩之母蔡琴及吳來求最近2 年內
  之國稅局財產歸屬資料及所得稅資料。
6.每月實際支出生活費40000 元、保險費10500 元、所得稅
   2508元、水電費2650元證明資料影本。
7.請提出南山人壽保險股份有限公司保險契約影本，及保單質借
  契約書影本。
8.釋明聲請清算前兩年內財產變動情形，並提出相關證明文件。
9.其餘有不可歸責己之事由致履行顯有重大困難之相關證明文件
  （例如生病、非自願性失業等）。


司法院資訊處製作；財團法人民間司法改革基金會備份。
